【裁判字號】    88,交訴,56
【裁判日期】    890419
【裁判案由】    公共危險等
【裁判全文】
臺灣嘉義地方法院刑事判決                          八十八年度交訴字第五六號
    公  訴  人  臺灣嘉義地方法院檢察署檢察官
    被      告  甲○○
右列被告因公共危險等案件，經檢察官提起公訴（八十八年度偵字第七六四零號），
本院判決如左：
    主  文
甲○○因過失致人於死，處有期徒刑壹年；又駕駛動力交通工具肇事，致人於死而逃
逸，處有期徒刑貳年肆月；又飲用酒類不能安全駕駛動力交通工具而駕駛，處有期徒
刑貳月；應執行有期徒刑參年貳月。
    事  實
一、甲○○明知其飲用酒類後（血液酒精濃度已達每百毫升三三五點七毫克以上之濃
    度）已達意識不清之狀態，本應不得駕駛動力交通工具，竟於民國八十八年十一
    月十二日下午五時五十分許，仍駕駛車牌ＲＶ１３１８號自小客車，沿嘉義縣道
    一六三線下潭往鹿草由西向東方向行駛，途經該縣道二十公里八百公尺前，應注
    意汽車行駛時，駕駛人應注意注意車前狀況及兩車併行之間隔，並隨時採取必要
    之安全措施及在郊區道路時速不得超過六０公里，而依當時情況，又無不能注意
    情事，竟疏未注意，貿然以時速七十公里以上速度疾馳，致所駕ＲＶ１３１８號
    自小客車與對向車道迎面駛來之某不詳藍色自小貨車擦撞後向同向外側慢車道衝
    駛，而甲○○又欲自外側慢車道駛入內側車道時，竟未注意同向由蔡國林所騎乘
    車牌ＵＭＣ─五三五號之輕機車行駛在慢車道上而撞擊致蔡國林人車倒地，甲○
    ○肇事後竟未下車察看救助仍加速逃逸並輾過蔡國林胸部，因而造成蔡國林頭部
    外傷併開放性骨折、胸部挫傷併多發性骨折併氣血胸而當場死亡，嗣經現場目擊
    者黃河青向警報案提供肇事車號後始由警方循線查獲。
二、案經蔡國林之子乙○○訴由嘉義縣警察局水上分局報告台灣嘉義地方法院檢察署
    檢察官偵查起訴。
    理  由
一、訊據被告甲○○對於右揭事實坦承不諱；按汽車行駛時，駕駛人應注意車前狀況
    及兩車併行之間隔，並隨時採取必要之安全措施；又在郊區道路，時速不得超過
    六０公里，交通安全規則第九十四條第三項、第九十三條第一項第一款分別定有
    明文。而本件車禍發生時，天候晴朗，夜間光線雖無照明，視距不良，然道路路
    面為水泥坡道，尚無事實足認現場有不能注意之情事，被告既本應注意遵守上開
    道路交通安全規則之規定駕駛，竟疏未注意車前狀況及與併行車之間隔且違規超
    速駕駛致肇車禍，其有過失甚為顯然；又被害人蔡國林係因本件車禍死亡，亦經
    台灣嘉義地方法院檢察署檢察官督同法醫師到場相驗屬實，製有相驗筆錄、驗斷
    書、相驗屍體證明書附卷足憑，是被告之過失行為與被害人之死亡間，自有相當
    因果關係；而被告所駕ＲＶ１３１８號自小客車經檢察官堪驗結果，認該自小客
    車左後照鏡毀損、露出藍色油漆，與被害人所騎乘ＵＭＣ５３５號機車右手把煞
    車線所沾之藍色油漆顏色一致，而機車把手損壞部分高度與該自小客車左側照後
    鏡之高度比對符合，而該自小客車右前輪擋泥板沾有大片血跡，保險桿右前側多
    處、右後輪擋泥板、底盤右中處，經以雙氧水測試均呈確沾有血跡等情，亦有台
    灣嘉義地方法院檢察署檢察官八十八年十一月十三日堪驗筆錄可查（參台灣嘉義
    地方法院檢察署相驗卷第十九頁）；而被告於肇事經警查獲後之當日二十一時三
    十分許（即肇事後已經過十五時四十分之期間），經警方對其以酒精濃度測定器
    採測得其呼氣所含酒精濃度高達每公升０．四八毫克，此有酒精濃度檢測表影本
    一紙在卷足稽。按血液酒精濃度為呼氣酒精濃度之二千一百倍至二千三百倍，而
    殘留人體內血液酒精濃度之消減速率，係每小時減少每百毫升一五至二０毫克（
    參國立台灣大學醫學院八十五年九月二十五日（八五）醫秘字第二０八二號函）
    ，被告於肇事後經過十五時四十分之期間，經警方檢測所得之呼氣酒精濃度為每
    公升零點四八毫克，縱依上開較低標準之二千一百倍進行換算被告於受檢測時之
    血液酒精濃度約為每百毫升一百點八毫克（即每公升一千零八毫克），再依上開
    血液酒精濃度消減率較緩和之每小時減少每百毫升一五毫克之比率回溯推算至被
    告於發生車禍時之血液酒精濃度，約為每百毫升三三五點七毫克（40分÷60＝
    0.66 時，15×15.66＋100.8  =335.7）觀之，顯已逾越每百毫升一百一十毫克
    之酒精血液濃度比（參台灣高等法院法八八院賓文廉第零七零五八號函，該函認
    血液濃度已達每百毫升一百一十毫克時，肇事率為一般正常人之十倍，已達不能
    安全駕駛之標準），更遑論如依上開呼氣酒精濃度與血液酒精濃度比例較高標準
    之二千三百倍與按照較嚴格之每小時減少每百毫升二十毫克之較高比率計算，被
    告之血液酒精濃度含量顯將更高，足認其於肇事時顯已達不能安全駕駛動力交通
    工具之程度；此外，復有現場目擊證人黃河青證述明確在卷、警方所製作道路交
    通事故調查報告表一份、現場及肇事車輛照片二十張在卷可佐；從而，事證已臻
    明確，被告上開各犯行均堪認定。
二、核被告所為，係犯刑法第二百七十六第一項、第一百八十五條之四、第一百八十
    五條之三之罪。公訴人在起訴書證據並所犯法條欄雖漏列被告所涉刑法第一百八
    十五條之三之條文，但被告此部分行為，業據公訴人在起訴書犯罪事實欄中敘及
    ，為起訴範圍之事實，本院自應予審理，附此敘明。被告所犯上開三罪間，犯意
    各別，行為互殊，應分論併罰。末查被告酒醉駕車因而致人死亡，依道路交通管
    理處罰條例第八十六條第一項規定應加重其刑。爰審酌被告犯罪後逃逸之動機惡
    劣，犯罪所生之損害不輕，及犯罪後雖坦承犯行然拒絕與告訴人賠償和解等一切
    情狀，量處如主文所示之刑。
據上論斷，應依刑事訴訟法第二百九十九條第一項前段，刑法第一百八十五條之四、
第二百七十六條第一項、第一百八十五條之三、第五十一條第五款，道路交通管理處
罰條例第八十六條第一項，罰金罰鍰提高標準條例第一條前段，判決如主文。
本案經檢察官廖家陽到庭執行職務。
中    華    民    國      八十九      年    四        月    十九      日
                                      臺灣嘉義地方法院刑事第二庭
                                          法  官  黃國益
右正本證明與原本無異。
如不服本判決，應於判決送達後十日內，向本院提出上訴狀。
                                          書記官  蔡金保
中    華    民    國      八十九      年    四        月   二十五     日


司法院資訊處製作；財團法人民間司法改革基金會備份。
